# 求助陈版：债务重组事项

提问人：Kin220 时间：2023-02-11 15:55:33
陈版好
项目组审计A上市公司，下有B 、C两家子公司。 B欠外部D工程公司 3000 万元， C、B、D签订协议，用C的一批存货，清偿B欠D的 3000 万的债务。 项目组就该交易应该适用债务重组准则，还是收入准则，C是否能确认收入，产生了分歧：

回答人：chenyiwei
首先，C代B以货物抵债，后续B是否还需要向C支付款项？如果是，则支付的款项如何确定？
如果B需按该商品的市价向C支付款项，则相当于C将商品销售给B，B以该商品抵债。此时C正常确认销售处理，B先确认采购，再按照其与D之间的债务重组（以物抵债）处理。
如果B不需要向C支付款项，则相当于C无偿转移该批货物给B，C按该批货物的账面价值借记资本公积（如不足冲减，则继续冲减留存收益，下同），不确认收入；B首先按货物的原账面价值入账并贷记资本公积，再按债务重组处理。